臺灣宜蘭地方法院刑事判決　　　　　　　　　　　　　九十一年度易字第三四五號
　　公　訴　人　臺灣宜蘭地方法院檢察署檢察官
　　被　　　告　甲○○
右列被告因違反毒品危害防制條例案件，經檢察官提起公訴（九十年度毒偵字第七二
四號），本院判決如左：
    主  文
甲○○持有第二級毒品，處拘役貳拾日，如易科罰金，以佰元折算壹日，扣案之第
二級毒品安非他命貳小包（淨重總計零點零捌公克、包裝重零點伍公克）沒收並銷燬
之。
    事  實
一、甲○○於民國九十年四月十九日下午三時三十分許，在宜蘭縣頭城鎮○○路一八
    二之三號內，經警持搜索票搜索上開處所，查獲其身上持有第二級毒品安非他命
    （下稱安非他命）二小包（淨重總計零點零八公克、包裝重零點五公克）。
二、案經宜蘭縣警察局礁溪分局報請臺灣宜蘭地方法院檢察署檢察官偵查起訴。
    理  由
一、訊據被告甲○○固坦承警員於九十年四月十九日下午三時三十分許，在宜蘭縣頭
    城鎮○○路一八二之三號搜索時，為警於其身上查獲安非他命二小包，惟辯稱：
    毒品並非係伊的，當天係姓名年籍不詳之朋友綽號「老猴」、「阿日」、「細漢
    」等人在該處施用毒品，但於警察來時那些人都跑掉，伊由於緊張才將毒品收起
    來云云。但查，被告於右揭時、地為警搜索時，身上持有毒品之事實，業據其自
    承在卷，並有搜索扣押筆錄附卷可憑，再被告身上查獲之結晶狀物品二包（淨重
    總計零點零八公克、包裝重零點五公克），經送請法務部調查局鑑定之結果，確
    為毒品安非他命，亦有該局出具之檢驗通知書一紙附卷可稽。是本件事證明確，
    被告持有毒品犯行明確，應依法論科。
二、按毒品危害防制條例中所謂「持有」毒品，係指該毒品於事實上居於行為人可得
    支配之狀態而言，而與毒品所有權歸屬無涉，本件扣案之安非他命被告雖辯稱係
    他人所遺留，然該安非他命既在被告住處，為被告事實上可得支配，並由被告將
    之放置身上，自得認該扣案安非他命係屬被告所持有。是核被告所為，係犯毒品
    危害防制條例第十一條第二項之持有第二級毒品罪。爰審酌被告犯罪之目的、手
    段，持有毒品之數量，及犯罪後態度等一切情狀，量處如主文所示之刑，並諭知
    易科罰金之折算標準，以示懲儆。扣案之安非他命二包（淨重總計零點零八公克
    、包裝重零點五公克）屬查獲之毒品，依毒品危害防制條例第十八條第一項前段
    之規定，不問屬於犯人與否，沒收銷燬之，爰依該規定宣告沒收銷燬之。另扣案
    之分裝袋二包及吸食器一組，被告否認為其所有，依卷內資料復無證據證明為被
    告所有，且供本件被告持有毒品犯罪所用之物，爰不為沒收之諭知，併此敘明。
據上論斷，應依刑事訴訟法第二百九十九條第一項前段，毒品危害防制條例第十一條
第二項、第十八條第一項前段，刑法第十一條前段、第四十一條第一項前段，罰金罰
鍰提高標準條例第二條判決如主文。
本案經檢察官林慧到庭執行職務
中      華      民      國    九十一    年      九      月     十一     日
                                  臺灣宜蘭地方法院刑事第二庭
                                        審判長法  官  黃  永  勝
                                              法  官  郭  顏  毓
                                              法  官  辜  漢  忠
右正本證明與原本無異。
如不服本判決，應於判決送達後十日內，向本院提出上訴狀。( 應附繕本 )
      書記官  林  秀  麗
中      華      民      國    九十一    年      九      月     十二     日
附錄本案論罪科刑法條全文：
毒品危害防制條例第十一條第二項
持有第二級毒品者，處二年以下有期徒刑、拘役或新台幣三萬元以下罰金。
